臺灣高等法院臺南分院刑事裁定　　　　　 96年度聲字第730號
異　議　人
即受刑　人　甲○○
上列異議人即受刑人因犯肅清煙毒條例等案件，對於臺灣臺南地
方法院檢察署檢察官執行之指揮（96年執減更字第3727號），聲
明異議，本院裁定如下：
    主  文
聲明異議駁回。
    理  由
一、本件聲明異議意旨略以：受刑人所犯肅清煙毒條例等罪於民
    國（下同）96年實施減刑後經本院以96年度聲減字第595號
    裁定（聲請狀誤載為96年聲字第595號）減刑後定應執行為
    11年5月，然依臺灣臺南地方法院檢察署檢察官所發96年執
    減更子字第3727號執行指揮書（聲請狀誤載為96年執減更字
    第3727號）之記載應執行假釋殘刑為4年9月又12日（原執行
    假釋殘刑6年6月12日扣減刑部分1年9月），檢察官執行指揮
    書計算刑期方式與本院96年度聲減字第595號裁定尚有不合
    及疑義之處，爰依刑事訴訟法第484條規定，對於檢察官執
    行指揮聲明異議云云。
二、按受刑人或其法定代理人或配偶以檢察官執行之指揮為不當
    者，得向諭知該裁判之法院聲明異議，刑事訴訟法第484條
    著有明文。又所稱「檢察官執行之指揮不當」應包括執行之
    指揮違法及執行方法不當等情形在內（最高法院77年度台抗
    字第741號裁判意旨參照）。
三、查受刑人犯如附表所列編號1、2之罪，經本院83年度上訴字
    第2695號判決分別判處有期徒刑10年、3年6月，並定應執行
    有期徒刑13年2月確定，再由臺灣臺南地方法院檢察署以84
    年執字第1469號執行，刑期起算日期為84年3月31日，指揮
    書執畢日期為96年10月24日。受刑人於90年1月12日假釋出
    獄，復因違反槍砲彈藥刀械管制條例遭撤銷假釋，由臺灣臺
    南地方法院檢察署檢察官以91年執緝字第1080號執行其原應
    執行刑13年2月之殘刑6年6月又12日，刑期起算日期為92年6
    月30日，指揮書執行期滿日為99年1月10日。嗣中華民國96
    年罪犯減刑條例於96年7月16日施行，臺灣高等法院臺南分
    院檢察署檢察官以受刑人所犯如附表所列編號2之罪合於減
    刑條件，向本院聲請予以減刑，並就附表所列編號1、2之罪
    聲請定其應執行刑，經本院以96年度聲減字第595號裁定附
    表所列編號2之罪減為有期徒刑1年9月，與附表所列編號1不
    應減刑之罪所宣告之有期徒刑10年，應執行有期徒刑11年5
    月。臺灣臺南地方法院檢察署檢察官據本院96年聲減字第
    595號裁定註銷前開91年執緝戊字第1080號執行指揮書，換
    發96年執減更子字第3727號執行指揮書，執行有期徒刑11年
    5月（殘刑4年9月又12日），刑期起算日期仍為92年6月30日
    ，指揮書執畢日期為97年4月10日。此有受刑人之臺灣高等
    法院被告前案紀錄表及各該判決書、裁定書、執行指揮書附
    卷可稽，合先敘明。
四、就異議人所爭執96年執減更子字第3727號執行指揮書所載應
    執行假釋殘刑之計算方式有誤乙節，經查：受刑人所犯如附
    表所列編號1、2之犯罪，該2罪曾經本院以83年度上訴字第
    2695號判決定應執行有期徒刑13年2月確定，於本次96年實
    施減刑，附表所列編號2之罪雖經本院96年度聲減字第595號
    裁定減為1年9月，然附表所列編號1之罪係不符合減刑條件
    而未予減刑，並裁定附表所列編號1、2之罪所處之刑應執行
    有期徒刑11年5月，故比較前後兩次定應執行刑之刑度，受
    刑人應服之殘刑實際上減少1年9個月（13年2月減11年5月）
    則原應執行假釋殘刑6年6月又12日於扣掉減少之1年9個月部
    分，受刑人應執行假釋殘刑4年9月又12日。是以檢察官執行
    指揮書就應執行假釋殘刑之計算方式既無不合，檢察官核發
    上開執行指揮書即無違法或不當之處，異議人依刑事訴訟法
    第484條向本院聲明異議，自無理由，應予以駁回。
五、爰依刑事訴訟法第486條，裁定如主文。
中　　華　　民　　國　　96　　年　　10　　月　　2 　　日
 　　　　　　     刑事第二庭    審判長法　官  葉居正
                                      法　官  郭千黛
                                      法　官  洪碧雀
以上正本證明與原本無異。
如不服本裁定，應於收受本裁定後五日內向本院提出抗告狀。
　　　　　　　　　　　　　　　　　　　書記官  李梅菊
中　　華　　民　　國　　96　　年　　10　　月　　2 　　日
附表：
               受刑人甲○○減刑及定應執行案件一覽表
┌─────────┬────────┬────────┐
│編              號│       一       │       二       │
├─────────┼────────┼────────┤
│罪              名│肅清煙毒條例販賣│ 肅清煙毒條例施 │
│                  │兼施用          │ 用             │
│                  │                │                │
├────┬────┼────────┼────────┤
│        │應予減刑│                │ 有期徒刑3年6月 │
│ 宣告刑 │        │                │                │
│（保安處├────┼────────┼────────┤
│分/褫奪 │不應減刑│ 有期徒刑10年   │                │
│公權）  │        │                │                │
├────┴────┼────────┼────────┤
│犯   罪   日    期│ 83年08月19日   │  83年8月23日   │
│年      月      日│                │                │
├─────────┼────────┼────────┤
│ 偵查（自訴）機關 │臺南地檢署83年度│臺南地檢署83年度│
│年  度  及  案  號│營偵字第916號   │營偵字第916號   │
├────┬────┼────────┼────────┤
│        │法    院│  臺灣高等法院  │ 臺灣高等法院   │
│        │        │    臺南分院    │   臺南分院     │
│最 後 事├────┼────────┼────────┤
│        │案    號│ 83年度上訴字第 │83年度上訴字第  │
│        │        │ 2695號         │2695號          │
│實    審├────┼────────┼────────┤
│        │判決日期│ 83年11月22日   │83年11月22日    │
├────┼────┼────────┼────────┤
│        │法    院│  臺灣高等法院  │臺灣高等法院    │
│        │        │    臺南分院    │  臺南分院      │
│        ├────┼────────┼────────┤
│確定判決│案    號│ 83年度上訴字第 │83年度上訴字第  │
│        │        │ 2695號         │2695號          │
│        ├────┼────────┼────────┤
│        │判決確定│ 84年03月31日   │84年03月31日    │
│        │日    期│                │                │
├────┴────┼────────┼────────┤
│所   犯   法   條 │肅清煙毒條例第5 │肅清煙毒條例第9 │
│                  │條第1項         │條第1項         │
├─────────┼────────┼────────┤
│合於九十六年罪犯減│                │合於減刑        │
│刑條例            │                │                │
├─────────┼────────┼────────┤
│減 刑 後 宣 告 刑 │                │                │
│（減刑後徒刑、拘役│不予減刑        │有期徒刑1年9月  │
│或罰金金額或褫奪公│                │                │
│權期間）          │                │                │
├─────────┼────────┼────────┤
│                  │                │                │
│備              註│                │                │
│                  │                │                │
│                  │                │                │
└─────────┴────────┴────────┘
